---
title: "USD/PEN"
author: "Alejandro Almaguer"
date: "2022-11-01"
output:
  word_document: default
  html_document: default
---

###Se a침aden librerias
```{r}
library(fpp2)
library(readxl)
library(dplyr)
library(lubridate)
library(tidyr)
library(stats)
library(astsa)
library(tseries)
```

### Se a침ade el archivo
```{r}
USDPEN_anuales <- read_xlsx("C:/Users/aalma/OneDrive/TEC/Carrera/CFA Challenge/Datos hist칩ricos USD_PEN.xlsx")
```
#El archivo incluye el tipo de cambio USD/PEN de forma anual desde el 1 de enero de 1991 hasta el 1 de enero del 2022

###Se crea una serie con los datos
```{r}
serie5 <- ts(USDPEN_anuales$Cierre)
```

###Se grafican los datos 
```{r}
plot.ts(serie5)
```
###Se hace el test de Dickey Fuller para saber si la serie de datos es o no es estacionaria
```{r}
adf.test(serie5)
```
#Debido a que p-value>0.05 se rechaza la hipotesis nula y se acepta la hipotesis alternativa, lo que significa que la serie es estacionaria. Que la serie sea estacionaria significa que la distribucion en exhibe una varianza y autocorrelacion constante a lo largo del tiempo, por lo que es modelable mediante un modelo simple

###Realizamos un ajuste con el metodo SARIMA. Este contiene varios paramentros, entre los que se encuentran, los datos que se van a utilizar, ademas de los parametros p,d y q que se utilizan en series estacionarias. (Los demas parametros se ignoraron debido a que se utilizan en series estacionales)
```{r}
ajuste5 <- sarima(serie5, 2,0,0)
```
#Si damos click en console podemos observar que los datos son significativos debido a que el p value del mean es menor a 0.05

###Vamos a crear el pronostico con los 4 a침os posteriores osea desde hoy hasta el 2026
```{r}
sarima.for(serie5, 2,0,0, n.ahead = 5)
```
###Para concluir realizaremos el Box test para comprobar que el ajuste esta bien realizado
```{r}
Box.test(resid(ajuste5$fit), type = "Box-Pierce")
```
#Debido a que en el box test el p-value es mayor a 0.05, no se rechaza la hipotesis nula, significando que los residuos se distribuyen como un ruido blanco por lo que el pronostico esta bien realizado

